臺灣臺中地方法院民事判決
110年度中簡字第379號
原      告  韋○忻    （身分、住所資料詳代號姓名對照表）
法定代理人  韋○方    （同上）
兼上一人之
訴訟代理人  張○容    （同上）
被      告  許家霖  

訴訟代理人  范成瑞律師
上列當事人間損害賠償事件，於民國110年9月8日言詞辯論終結
，判決如下：
　　主      文
原告之訴駁回。
訴訟費用由原告負擔。
    事實及理由
壹、程序方面：
    按宣傳品、出版品、廣播、電視、網際網路或其他媒體對下
    列兒童及少年不得報導或記載其姓名或其他足以識別身分之
    資訊：一、遭受第49條或第56條第1項各款行為。二、施用
    毒品、非法施用管制藥品或其他有害身心健康之物質。三、
    為否認子女之訴、收養事件、親權行使、負擔事件或監護權
    之選定、酌定、改定事件之當事人或關係人。四、為刑事案
    件、少年保護事件之當事人或被害人。行政機關及司法機關
    所製作必須公開之文書，除前項第3款或其他法律特別規定
    之情形外，亦不得揭露足以識別前項兒童及少年身分之資訊
    ，兒童及少年福利與權益保障法第69條第1項、第2項定有明
    文。本件原告韋○忻（下稱韋○忻）為民國00年00月生，為未
    滿18歲之少年，有個人戶籍資料查詢結果在卷可憑，揆諸前
    開規定，本院製作必須公開之判決書，即不得揭露足以識別
    韋○忻身分之真實姓名年籍及住所等資料。又韋○方、張○容
    （以下分別稱韋○方、張○容）為韋○忻之法定代理人，若於
    判決上記載韋○方、張○容之真實姓名、年籍資料，亦有揭露
    韋○忻身分資訊之疑慮，故本判決爰將原告、原告法定代理
    人分別以韋○忻、韋○方、張○容等代號代之，合先敘明。
貳、實體方面：
一、原告主張：被告為○○國中社團跆拳道教練，原告曾係該校學
    生，被告未先行了解學生的起點行為和徵得未成年子女的家
    長同意書，以及學生參加運動性高風險社團資格條件須設限
    ，就以國一、二學生混齡進行教學，教學行政程序有所瑕疵
    與不當。於107年9月13日下午3時15分，○○國中1年2班正式
    日課表排定之跆拳道社團活動開始上課不久後，在○○國中跆
    拳道教室，因被告教學失當，未先行了解學生的起點行為（
    原告從未參加過類似跆拳道活動）、原告因連續上2節跆拳
    道課產生疲累未得到休息、男女學生交互跪趴和跳躍行為的
    風險和適當性、學生體態身高不相稱（同組女學生比原告高
    大強壯）、護具裝備保護不足（教練和學生未穿跆拳道服）
    、暖身運動不足、訓練活動不符人體運動力學且未應人制宜
    ，以要求同班女同學趴跪當立馬如跳箱，由原告用手支撐，
    以雙腳胯下跨越女同學身體之不當教學方式，在兩位學生害
    怕情況下，導致原告因此跌倒，受有左側橈尺骨骨幹閉鎖性
    骨折等傷害情事，原告當天送醫緊急開刀，因骨折位移嚴重
    ，需植入鋼板鋼釘固定以利接合復原長好，開刀手術住院5
    天，108年7月4日因需取出植入的鋼板鋼釘，再次開刀手術
    住院3天，原告因治療創傷，兩次住院開刀手術，支出骨科
    醫療費共計新臺幣（下同）160,928元。又原告受此不法侵
    害，身心均痛苦異常，產生憂鬱情緒及焦慮疾患，情緒波動
    ，睡眠品質不佳，甚至排拒上學，不願到○○國中上學，請假
    多日，最後轉學，多次到身心科就診，原告因被告教學不當
    而引發身心創傷的一連串痛苦歷程，也造成家人經濟和精神
    以及體力的重大負擔和心理壓力，故請求賠償慰撫金20萬元
    ，合計共360,928元。為此，依民法侵權行為之法律規定提
    起本件訴訟等語。並聲明：被告應給付原告360,928元，及
    自起訴狀繕本送達翌日起至清償日止，按年息5％計算之利息
    。
二、被告則以：被告於107年9月13日下午許，在○○國中跆拳道教
    室指揮、教導原告等一般學生進行社團活動時，為免學生有
    任何動作不正確而造成不必要傷害，原告於學生進行當日課
    程前，委請跆拳道學員示範課堂動作，並讓原告等學生在厚
    度高達5公分左右之軟墊上上課，上課期間，被告全程在場
    監督、指揮，並時刻叮嚀學生注意正確姿勢及身體狀況；當
    日係由兩兩學生為一組，互相配合跳躍與趴跪之動作，但絕
    無要求任何學生用手支撐，除原告之外，當日其餘學生均無
    人受有任何傷害。當日原告與原告配合之女同學即證人徐○
    禧（95年1月生，直實姓名、年籍均詳卷，下稱徐○禧）先跳
    躍原告身體，由原告趴跪，隨後徐○禧完成跳躍後始互換對
    象，亦即原告跳躍徐○禧身體，由徐○禧趴跪，詎當原告跳躍
    時，突然身體重心不穩倒向地面，原告出於緊張，便用左手
    支撐身體重量，因此導致左手受傷，當時被告見狀，立即上
    前關心及詢問傷勢，被告及學校立即給予原告即時、基礎之
    傷勢急救，之後便立刻將原告送往醫院及通知家長，被告確
    實已盡到指揮、監督、救護等責任，難認被告有何可歸責事
    由。且原告當時如有任何身體不適或不願意參與活動，隨時
    可以請假，跆拳道社團課雖有兩節課，但中間有給予學生下
    課休息10分鐘，原告既稱被告所安排之訓練活動不符人體運
    動力學，應舉證並細指說明本件傷害原因是不符合何種力學
    ，再者，倘若原告有個人之特殊需求，應由法定代理人尋找
    專人教練並課制化課程，而非參與學校社團活動，原告為限
    制行為能力人，自行決定參與學生社團活動乙節，無須得到
    法定代理人之允許，況且原告法定代理人是否事前不知原告
    有意願參加跆拳道社團尚非無疑，另原告指稱○○國中安排教
    學課程有所瑕疵與不當，及○○國中安排就醫過程及學校護理
    師有疏失，均與被告無關，而跆拳道服材質及設計僅能用以
    抗拉扯不變形及快速吸排汗，反而不如體育服之合身，便於
    軀體之伸展。此外，原告提出之醫療單據中，自費項目、X
    光片複制費及收據影本費顯非醫療之必要費用，且107年11
    月20日至108年10月7日所支出之醫療費用與本件事故發生時
    間相距太遠，難認與本件事故有何關聯性，另原告正面臨青
    春期、叛逆期、就學期各種因素所生之壓力，難以認定原告
    身心症與本件事故之關聯性等語，資為抗辯。並聲明：原告
    之訴駁回。
三、法院之判斷：
㈠、原告主張被告為○○國中社團跆拳道教練，負責指導該校學生
    選修跆拳道社團之活動，原告曾係該校學生，被告於107年9
    月13日下午3時15分許，○○國中1年2班正式日課表排定之跆
    拳道社團活動開始上課不久後，在○○國中跆拳道教室，要求
    同班女同學趴跪在地，並由原告以雙腳跨越女同學身體，原
    告則於實施前揭跨越動作後跌倒在地，因此受有左側橈尺骨
    骨幹閉鎖性骨折等傷害等情，業據原告提出臺中市政府消防
    局執行救護服務證明、澄清綜合醫院中港分院診斷證明書、
    澄清綜合醫院收據、受傷照片等件為證，且為被告所不爭執
    ，堪信原告前開主張為真實。
㈡、原告另主張被告因教學不當之不法行為，導致原告受有前述
    傷害，更造成原告身心痛苦異常，產生憂鬱情緒及焦慮疾患
    ，情緒波動，睡眠品質不佳，甚至排拒上學等情，則為被告
    所否認，並以前開情詞抗辯，則本院所應審酌者，乃原告依
    侵權行為之規定請求被告賠償360,928元有無理由。
㈢、按民法第184條規定「因故意或過失，不法侵害他人之權利者，負損害賠償責任。故意以背於善良風俗之方法，加損害於他人者亦同。」「違反保護他人之法律，致生損害於他人者，負賠償責任。但能證明其行為無過失者，不在此限。」，同法第186條則規定：「公務員因故意違背對於第三人應執行之職務，致第三人受損害者，負賠償責任。其因過失者，以被害人不能依他項方法受賠償時為限，負其責任。」「前項情形，如被害人得依法律上之救濟方法，除去其損害，而因故意或過失不為之者，公務員不負賠償責任。」，可知民法第186條就公務員執行職務之侵權責任，已有特別規定，要無適用同法第184條關於一般侵權行為規定之餘地（最高法院98年度台上字第751號民事裁判要旨參照）；又依教育部主管之高級中等學校學生社團活動課程實施要點第6點第1項規定：「１、合格教師。２、大學以上相關系、所畢業或在學學生。３、直轄市、縣（市）級以上公開鑑定或競賽前三名，或參加中央、直轄市、縣（市）政府主辦之相關才藝公開表演、展示者。４、未具備前三款資格，而有特殊專長者。」，顯見公立學校之社團指導教師仍屬依法令從事公務之人員，符合國家賠償法第2條第1項「公務員」之要件，且被告對原告於社團活動中所為之管理及教育，均係代表國家為保育之活動，而屬公務員執行職務行使公權利之行為，則原告既主張被告於前揭時、地所為之教學行為不當，因而導致原告受有前揭傷害，自應優先適用民法第186條規定，合先說明。
㈣、次按當事人主張有利於己之事實者，就其事實有舉證之責任
    。但法律別有規定，或依其情形顯失公平者，不在此限，民
    事訴訟法第277條定有明文；又民事訴訟如係由原告主張權
    利者，應先由原告負舉證之責，若原告先不能舉證，以證實
    自己主張之事實為真實，則被告就其抗辯事實即令不能舉證
    ，或其所舉證據尚有疵累，亦應駁回原告之請求（參見最高
    法院17年上字第917號民事判例要旨）。而本件被告是否應
    負侵權行為責任，須以民法第186條之規定為據，惟若被告
    之因過失違背對於原告應執行之職務，致原告之權利受有損
    害者，原告須以不能依他項方法受賠償時為限，始得向被告
    請求損害賠償。然國家賠償法已於70年7月1日施行，原告人
    非不得依該法之規定請求國家賠償，則原告自不得以被告因
    過失違背職務行為為由向被告請求損害賠償，是本件所須審
    酌者為，被告是否有因故意違背對原告應執行職務之行為，
    致原告受有損害。
㈤、原告主張被告有故意違背職務之行為，無非係認被告未先行
    了解學生的起點行為（如原告從未參加過類似跆拳道活動）
    、原告因連續上2節跆拳道課產生疲累未得到休息、男女學
    生交互跪趴和跳躍行為的風險和適當性、學生體態身高不相
    稱（同組女學生比原告高大強壯）、護具裝備保護不足（教
    練和學生未穿跆拳道服）、暖身運動不足、訓練活動不符人
    體運動力學且未應人制宜，以要求同班女同學趴跪當立馬如
    跳箱，由原告用手支撐，以雙腳胯下跨越女同學身體之不當
    教學方式導致原告因此跌倒並受有前述傷害，然均為被告所
    否認，並以前開情詞抗辯，則原告自應就上開有利於己之事
    實負舉證之責。惟查，原告固提出臺中市政府消防局執行救
    護服務證明、澄清綜合醫院中港分院診斷證明書、澄清綜合
    醫院收據、受傷照片等件為證，惟依上揭證據至多僅能證明
    原告於跳躍時跌倒，造成原告受有傷害之事實，尚無從僅依
    前開文件即推論被告前開教學行為有何故意違背應執行職務
    之情事。
㈥、次查，依教育部主管之高級中等學校學生社團活動課程實施
    要點第2點規定：「本要點用詞，定義如下：1、學生：指具
    有學籍之在學學生。２、社團活動課程（以下簡稱社團活動
    ）：指在課綱所定學習節數每週35節內之團體活動時間，學
    校依學生興趣、性向與需求、師資、設備及社區狀況成立之
    社團，在教師輔導下進行學習活動之課程。社團活動其每週
    教學節數，學校得因應實際需求，自行整體規劃及彈性安排
    ，每學年不得低於24節。」，顯見中等學校學生社團活動乃
    學校依教育部課綱所定學習節數內之團體活動，且依規定每
    學年不得低於24節，而成立何種社團，亦是學校依前開要點
    規定依法成立，並於成立後再依社團性質遴聘符合資格之教
    師擔任社團活動指導教師，益徵故被告乃被動接受學校遴聘
    擔任校內跆拳道社團之指導老師，並依學校所安排之社團活
    動時間前往指導學生，是縱認被告確未先行了解學生的起點
    行為，或未考量原告連續上2節跆拳道課將產生疲累等情，
    亦難認被告有故意違背其教學職務之行為存在。
㈦、被告另請求傳訊證人陳○榮（93年11月生，直實姓名、年籍均
    詳卷）、徐○禧等人為證。經證人陳○榮、徐○禧分別於本院1
    10年8月2日言詞辯論期日到庭具結證述如下：
１、證人陳○榮：「（被告訴訟代理人問：請問證人你認識或看過
    原告？）不認識，但有看過。（被告訴訟代理人問：證人在
    什麼時間、什麼地點看過原告？）學校社團時間在跆拳道教
    室看過，時間是週四下午第二節課。（被告訴訟代理人問：
    原告手摔斷的時候證人有在場？）有。（被告訴訟代理人問
    ：當天執教老師是被告？）是。（被告訴訟代理人問：當天
    被告有先讓你們做暖身運動？）有。（被告訴訟代理人問：
    當天被告有跟大家講解動作？）有。（被告訴訟代理人問：
    被告當天有請同學或找人示範動作？）有。（被告訴訟代理
    人問：當天找人示範的示範組是證人，還是其他人？）記不
    大清楚，我忘記了。（被告訴訟代理人問：被告那天在講解
    動作的時候，有沒有做危險的告知及請同學注意？）有。（
    被告訴訟代理人問：證人還記得當天被告所要求你們的動作
    如何進行？）二人一組。一個跪趴在地，有一個人從他的背
    上跳過去，就是不要碰到他，也不要踢到他，雙腳跳過去就
    好了，不需要任何的扶助，只要雙腳跳過去就好了。（被告
    訴訟代理人問：大概要跳幾下才互換？）我記不清楚。（被
    告訴訟代理人問：當時的動作有需要用手部支撐的動作，或
    被告要求該動作需要手部支撐？）沒有。（被告訴訟代理人
    問：當天地板有鋪軟墊？）拼墊，是軟的。（被告訴訟代理
    人問：厚度？）跆拳道在用的，厚度不知道。（被告訴訟代
    理人問：證人有看到當天原告發生事故的經過？）沒有。我
    是看到他摔倒，經過沒有看到。（被告訴訟代理人問：當天
    原告摔倒後，被告有立即上前處理？）有。（被告訴訟代理
    人問：有將原告同學送保健室或送醫治療？）先送保健室。
    （被告訴訟代理人問：後續有無送醫？）忘記了。（被告訴
    訟代理人問：證人事後有看到原告回來學校上課？）不清楚
    。（原告法定代理人兼訴訟代理人問：證人當時有穿跆拳道
    道服？）沒有，我是穿體育服。（原告法定代理人兼訴訟代
    理人問：原告有穿道服？）沒有。（原告法定代理人兼訴訟
    代理人問：教練有穿道服？）沒有。（原告法定代理人兼訴
    訟代理人問：證人是打赤腳？）我是打赤腳。（原告法定代
    理人兼訴訟代理人問：教練有要求你們打赤腳或穿襪子？）
    進到跆拳道教室要脫鞋子，但是要不要脫襪子看個人，老師
    沒有強制規定。（原告法定代理人兼訴訟代理人問：跆拳道
    的課規定是8次，每次2小時？）是。下午第二、第三節課是
    社團活動。（原告法定代理人兼訴訟代理人問：原告是於第
    二節課上課跌倒？）忘記了。（原告法定代理人兼訴訟代理
    人問：證人看到原告倒在地上的時候，是誰扶原告起來？）
    忘記了。（原告法定代理人兼訴訟代理人問：是誰送原告去
    保健室？）是跆拳道學姐，還有沒有其他人，我忘記了。（
    原告法定代理人兼訴訟代理人問：送原告過去，有碰觸到原
    告的身體？）忘記了，我沒有跟過去，所以我不知道。（原
    告法定代理人兼訴訟代理人問：證人所說的熱身運動為何？
    ）就全身的暖身操，15到30分鐘，詳細忘記了。（原告法定
    代理人兼訴訟代理人問：做跪趴跳躍多久？何時要停？）忘
    記了。（原告法定代理人兼訴訟代理人問：證人的搭檔是男
    生還是女生？）我們班的同學，身高比我高，我當時168公
    分，他大約169公分，是男生。（原告法定代理人兼訴訟代
    理人問：學期第一堂課教練有告訴你們大綱要做哪些？）就
    是說行程，第一節叫我們做小運動，之後會放我們去做自由
    活動，就是下課時間我們可以出去，今天該做的課表做完了
    ，就會放我們出去自由活動，下課再回來。有，內容有提醒
    不要穿制服，還有提醒有些動作有危險性要小心。（原告法
    定代理人兼訴訟代理人問：教練有跟證人說這學期評分標準
    及測驗方法？）沒有講的很清楚，但是有說不可以缺課，也
    沒有測驗。」等語。
２、證人徐○禧：「（被告訴訟代理人問：請問證人你認識或看過
    原告？）有看過，認識。（被告訴訟代理人問：如何認識？
    ）我跟他是同班同學。（被告訴訟代理人問：原告手摔斷的
    時候證人有在場？）有。（被告訴訟代理人問：當天執教老
    師是被告？）是。（被告訴訟代理人問：當天被告有先讓你
    們做暖身運動？）有。（被告訴訟代理人問：當天被告有在
    場全程監督及查看？）有。（被告訴訟代理人問：被告當天
    有講解或有請同學或找人示範動作？）我記得有講解，但是
    至於有無找人示範我忘記了。（被告訴訟代理人問：被告那
    天在講解動作的時候，有沒有做危險的告知及請同學注意？
    ）有。（被告訴訟代理人問：證人還記得當天被告所要求你
    們的動作如何進行？）二人一組，一個先趴在地上，像拱橋
    一樣，另外一個人跳過去，之後在交換。（被告訴訟代理人
    問：大概要跳幾下才互換？）我記不清楚。（被告訴訟代理
    人問：當時的動作有需要用手部支撐的動作，或被告要求該
    動作需要手部支撐？）只有趴著的人要手支撐，但是跳過去
    的人不需要。（被告訴訟代理人問：當天地板有鋪軟墊？）
    有。（被告訴訟代理人問：厚度？）忘記了，只記得有鋪。
    （被告訴訟代理人問：證人當天有跟原告同一組做動作？）
    是。（被告訴訟代理人問：證人有看到當天原告發生事故的
    經過？）當時我趴著，當我看到他，他已經摔倒在地。（被
    告訴訟代理人問：原告摔倒的跳躍有踢到證人？）沒有。（
    被告訴訟代理人問：證人有看到當天原告摔倒後，被告有立
    即關心處理？）有。（被告訴訟代理人問：證人有看到被告
    或是請人送原告同學送保健室或送醫治療？）有。（被告訴
    訟代理人問：當天有其他同學做教學動作而受傷？）沒有。
    （被告訴訟代理人問：證人在事發之後，有看過原告再回到
    學校上課？）有，斷斷續續看到原告來上課。（被告訴訟代
    理人問：證人知道原告後來轉學？）我不知道。（被告訴訟
    代理人問：證人知道原告在事發前或事發後，也曾經手部受
    傷骨折的情形？）我不知道。（原告法定代理人兼訴訟代理
    人問：社團有六個志願，請問證人選到跆拳道是第幾個志願
    ？）我忘記了。（原告法定代理人兼訴訟代理人問：上跆拳
    道之前，證人在國小或課外有參加體運性的活動？）沒有，
    我是第一次上跆拳道。（原告法定代理人兼訴訟代理人問：
    證人當時幾公分？）當時我不記得，現在165公分。（原告
    法定代理人兼訴訟代理人問：畢業有健康紀錄表，有填身高
    紀錄表紀錄，原告說證人比原告高？）我不確定。（原告法
    定代理人兼訴訟代理人問：除了被告全程監看外，還有其他
    老師？）沒有。（原告法定代理人兼訴訟代理人問：共有幾
    組人上課？）我不清楚。（原告法定代理人兼訴訟代理人問
    ：當時候是二節課連在一起上，原告是第二節課受傷？）我
    忘記了。（原告法定代理人兼訴訟代理人問：交互趴跪跳躍
    當時，原告有跳過證人成功，證人也有跳過原告成功？）有
    ，但是互相跳過幾次我忘記了。（原告法定代理人兼訴訟代
    理人問：證人知道這個動作教練有說要做多久？做幾次？）
    我忘記了。（原告法定代理人兼訴訟代理人問：從國一到國
    三證人與原告的同班同學？）是。（原告法定代理人兼訴訟
    代理人問：證人不知道原告轉學的事情？）我只知道他沒有
    來學校，但是老師不讓我們問原因。（原告法定代理人兼訴
    訟代理人問：做這個動作時候，證人有穿道服？）當天我穿
    運動服。（原告法定代理人兼訴訟代理人問：教練有要求你
    們買跆拳道服或準備道服？）我忘記了。（原告法定代理人
    兼訴訟代理人問：整個學期八次，證人有穿過道服？）我只
    有去過二次，之後我就轉社，二次我沒有穿道服。（原告法
    定代理人兼訴訟代理人問：證人第一次及第二次上課，有看
    教練穿跆拳道服？）忘記了。（原告法定代理人兼訴訟代理
    人問：事發當天，教練有穿道服？）忘記了。（原告法定代
    理人兼訴訟代理人問：證人是打赤腳？）有規定要脫鞋子，
    但沒有規定要脫襪子，要脫也可以，不脫也可以。（原告法
    定代理人兼訴訟代理人問：學期第一堂課教練有告訴你們大
    綱要做哪些？）我忘記了。（原告法定代理人兼訴訟代理人
    問：暖身運動做多久？）忘記了。（原告法定代理人兼訴訟
    代理人問：發生運動傷害時，教練有沒有告知如何處理？）
    忘記了。（原告法定代理人兼訴訟代理人問：證人是否知道
    發生傷害如何處理？）送保健室。（原告法定代理人兼訴訟
    代理人問：送保健室的處置證人清楚？）我不知道。（原告
    法定代理人兼訴訟代理人問：證人知道跆拳道課為何要穿道
    服的原因？）我不知道。（原告法定代理人兼訴訟代理人問
    ：原告在幾次跳躍當中沒有踢到證人，原告摔倒的時候，有
    什麼痛苦表情？）沒有踢到我。我那時候趴著，我起來時候
    ，看到原告倒在地上，但是什麼動作，我忘記了。（原告法
    定代理人兼訴訟代理人問：何人將原告扶起來？）教練將原
    告扶起來，後來有一個同學將原告送保健室，但是我不認識
    該同學。（原告法定代理人兼訴訟代理人問：在送保健室的
    時候，證人看到原告痛苦的表情，證人知道原告何處受傷？
    ）我不確切他哪裡受傷。（原告法定代理人兼訴訟代理人問
    ：教練有跟證人說這學期評分標準及測驗方法？）我忘記了
    。（原告法定代理人兼訴訟代理人問：證人上課二次當中，
    有準備教具？）沒有任何的教具及道具。（【法官提示本院
    卷第127 頁到129頁予證人】法官問：當天上課的跆拳道教
    室及跆拳道的軟墊如該照片？）一樣。」等語明確。
㈧、綜合上開各證人所為證述可知，證人雖均證稱原告確於前開
    社團活動實施跳躍行為時跌倒受傷，然也同時明確證稱，被
    告請學生實施前開跳躍動作前，曾先請學生施作熱身運動，
    並告知學生不可做危險動作及注意安全，而該跳躍動作係以
    二人為一組，一人跪趴在地，另一個人從背上跳躍過去，不
    要碰到地上之人，只要雙腳跳過去即可，更無須有手部支撐
    之動作；參以，證人陳○榮也證稱當日與其一組之搭檔身高
    也較證人高，而徐○禧亦證稱是第一次上跆拳道，且均未著
    跆拳道朋，而當天原告也曾成功躍過證人等語明確，況原告
    跌倒時也未並踢到證人，又原告不慎跌倒後，被告亦立即將
    原告扶起來，並請其他同學將原告送往保健室，並無任何延
    誤，堪信被告所辯該跳躍動作並無困難或高度風險存在，並
    在原告受傷後立即依規定加以處置等情為可採，更未因搭檔
    身高或有無著道服而增加前開動作之危險性，是無從僅依原
    告主觀臆測即遽認定被告何故意違背其教師職務之行為。原
    告復迄未能提出其他證據證明被告故意違背其教練職務之情
    事，則原告依侵權行為規定請求被告賠償，即與前述侵權行
    為之規定不符，無從准許。
四、綜上所述，原告依侵權行為之法律關係，請求被告應賠償36
    0,928元，及自起訴狀繕本送達翌日起至清償日止，按年息5
    ％計算之利息，為無理由，應予駁回。
五、本件事證已臻明確，兩造其餘攻擊防禦方法及證據，經審酌
    後核與判決之結果不生影響，爰不一一論列，併此敘明。
六、訴訟費用負擔之依據：民事訴訟法第78條。　　
中　　華　　民　　國　　110 　年　　10　　月　　13　　日
                  臺灣臺中地方法院臺中簡易庭
                                  法　官　林士傑
以上為正本係照原本作成。
如不服本判決，應於送達後20日內，向本院提出上訴狀並表明上
訴理由，如於本判決宣示後送達前提起上訴者，應於判決送達後
20日內補提上訴理由書（須附繕本）。如委任律師提起上訴者，
應一併繳納上訴審裁判費。
中　　華　　民　　國　　110 　年　　10　　月　　13　　日
                                  書記官　楊均謙